【裁判字號】    98,抗,393
【裁判日期】    990104
【裁判案由】    撤銷緩刑
【裁判全文】
臺灣高等法院高雄分院刑事裁定           98年度抗字第393號
抗  告  人  臺灣屏東地方法院檢察署檢察官
受  刑  人  甲○○
上列抗告人因受刑人撤銷緩刑案件，不服臺灣屏東地方法院中華
民國98年10月27日裁定（98年度撤緩字第98號），提起抗告，本
院裁定如下：
    主  文
抗告駁回。
    理  由
一、本件抗告意旨略以：本件受刑人前因違反臺灣地區與大陸地
    區人民關係條例等案件，經臺灣屏東地方法院以97年度訴字
    第1487號判決判處有期徒刑6 月，減為有期徒刑3 月，並諭
    知緩刑2 年，於98年2 月14日確定。受刑人另於緩刑期內之
    98年3 月2 日，因違反性騷擾防治法案件，經臺灣屏東地方
    法院以98年度簡字第1097號判決判處拘役30日，於98年9 月
    14日確定。茲受刑人先前所受有期徒刑併緩刑2 年宣告後，
    尚不及一個月，即又於緩刑期間內之98年3 月2 日，故意再
    犯違反性騷擾防治法案件，堪認受刑人守法觀薄弱且未改過
    遷善，足認原宣告之緩刑難收預期之效果而有執行刑罰之必
    要。爰提起抗告請求撤銷原裁定，更為適法之裁定等語。
二、原裁定意旨略以：本件受刑人甲○○先後所犯違反臺灣地區
    與大陸地區人民關係條例等案件、違反性騷擾防治法案件，
    2 案所侵害法益之性質迥異，犯罪原因及社會危害程度亦完
    全不同；復佐以其所犯違反性騷擾防治法案件中，僅徒手撫
    摸被害人臀部一把，其行為手段尚非過激。是難認前案違反
    臺灣地區與大陸地區人民關係條例等案件中原為促使受刑人
    改過自新而宣告之緩刑，已難以收預期效果，而確有執行刑
    罰必要。因而駁回檢察官撤銷緩刑宣告之聲請。
三、按中華民國98年5 月19日刑法修正施行前，受緩刑之宣告，
    98年5 月19日修正刑法施行後，仍在緩刑期內者，適用98年
    5 月19日修正施行之刑法第75條及第75條之1 規定，刑法施
    行法第6 之1 條第2 項定有明文。又刑法第75條、第75條之
    1 業於民國98年5 月19日經立法院修正通過，於98年6 月10
    日經總統公布後，並於98年9 月1 日施行。查本件受刑人甲
    ○○前因違反臺灣地區與大陸地區人民關係條例等案件，經
    原審法院以97年度訴字第1487號判決判處有期徒刑6 月，減
    為有期徒刑3 月，緩刑2 年，於98年2 月14日確定，現仍在
    緩刑期內，依前開規定，本件應適用98年9 月1 日施行之刑
    法第75條、第75條之1 規定，合先敘明。
四、依刑法第75條之1 第1 項第2 款之規定，緩刑期內因故意犯
    他罪，而在緩刑期內受6 月以下有期徒刑、拘役或罰金之宣
    告確定之情形，足認原宣告之緩刑難收其預期效果，而有執
    行刑罰之必要，得撤銷其宣告。是故，在緩刑期內，故意犯
    他罪，而在緩刑期內，受有期徒刑6 月以下、拘役或罰金之
    宣告確定者，法官應依職權本於合目的性之裁量，妥適審酌
    被告所犯前後數罪間，關於法益侵害之性質、再犯之原因、
    違反法規範之情節是否重大、被告主觀犯意所顯現之惡性及
    其反社會性等情，是否已使前案原為促使惡性輕微之被告或
    偶發犯、初犯改過自新而宣告之緩刑，已難收其預期之效果
    ，而確有執行刑罰之必要，此與刑法第75條第1 項所定之2
    款要件有一具備，即毋庸再行審酌其他情狀，應逕予撤銷緩
    刑之情形不同。
五、經查，本件受刑人前因違反臺灣地區與大陸地區人民關係條
    例等案件，經原審法院以97年度訴字第1487號判決判處有期
    徒刑6 月，減為有期徒刑3 月，並諭知緩刑2 年，於98年2
    月14日確定。而受刑人另於緩刑期內之98年3 月2 日，因違
    反性騷擾防治法案件，經原審法院以98年度簡字第1097號判
    決判處拘役30日，於98年9 月14日確定等情，固有上開刑事
    判決及臺灣高等法院被告前案紀錄表在卷可證。惟審酌本件
    受刑人所犯前開2 案中之各罪，侵害法益之性質迥異，犯罪
    原因及社會危害程度亦完全不同；復佐以其於緩刑期間所犯
    違反性騷擾防治法案件，犯罪事實乃受刑人「因病至屏東縣
    恆南路188 號署立恆春旅遊醫院急診室就醫時，意圖性騷擾
    ，趁為其護理之護士甲女不注意時，趁機以左手撫摸甲女之
    左臀部1 把」，衡其犯罪情節應屬偶發，違反法規範之情節
    尚非重大，由其主觀犯意所顯現之惡性及其反社會性之內涵
    ，難認前案違反臺灣地區與大陸地區人民關係條例等案件中
    原為促使受刑人改過遷善自新向上而宣告之緩刑，已難以收
    預期效果，而確有執行刑罰必要。自不能僅因其在緩刑期內
    犯違反性騷擾防治法案件，經法院判處拘役刑確定，即遽認
    前案所諭知之緩刑，應予撤銷。此外，依聲請人檢具之卷證
    資料，亦無其他證據足資認定原宣告之緩刑有何難收其預期
    之效果，而有必要執行刑罰之情形。
六、原審因而駁回聲請人撤銷緩刑之聲請，經核並無違誤。檢察
    官仍執前詞提起抗告，並無理由，抗告應予駁回。
七、據上論結，應依刑事訴訟法第412 條，裁定如主文。
中    華    民    國    99    年    1     月     4    日
                    刑事第三庭  審判長法  官 莊崑山
                                      法  官 張意聰
                                      法  官 唐照明
以上正本證明與原本無異。
不得再抗告。
中    華    民    國    99    年    1     月     4    日
                                      書記官 張雲義

司法院資訊處製作；財團法人民間司法改革基金會備份。
